【裁判字號】    90,上易,3115
【裁判日期】    901031
【裁判案由】    竊盜等
【裁判全文】
臺灣高等法院刑事判決                            九十年度上易字第三一一五號
    上  訴  人  臺灣板橋地方法院檢察署檢察官
    被      告  甲○○
右上訴人因被告竊盜案件，不服臺灣板橋地方法院九十年度易字第一九八五號，中華
民國九十年七月三十一日第一審判決（起訴及併辦案號：臺灣板橋地方法院檢察署九
十年度偵字第一七九、一０五０三號）提起上訴，本院判決如左：
    主  文
原判決撤銷。
甲○○連續攜帶兇器竊盜，處有期徒刑柒月。
手套貳副及扣案之螺絲起子壹把均沒收。
    事  實
一、甲○○意圖為自己不法之所有，並基於概括犯意，先後（一）於民國（下同）八
    十九年十二月十七日凌晨三時許，在臺北縣樹林市○○街○段四十五巷四十二弄
    十二號前，穿戴其所有之手套一副，敲破停放於該處，登記為吉喜交通興業有限
    公司名義，屬丙○○所有之車號Ｕ四─九一八號營業小客車之右前車窗，入內竊
    取丙○○所有之現金硬幣新台幣（下同）四百五十五元，足以生損害於丙○○。
    旋復以相同手法，敲破停放在該處，登記為恆展交通有限公司名義，屬乙○○所
    有之車號Ｈ七─０四三號營業小客車之右前車窗，入內欲行竊取財物，足以生損
    害於乙○○，惟為附近民眾發覺報警查獲，始未得逞。（二）於九十年六月十四
    日下午三時二十分許，在臺北縣新莊市○○路潭底溝旁，穿戴其所有之另雙手套
    一副，並攜帶其所有，客觀上可作為兇器使用之螺絲起子一把，敲破停放於該處
    ，登記為錦春交通有限公司名義，屬吳昆學所有之車號ＣＥ─六九六號營業小客
    車左後車窗，入內竊取車內吳昆學所有之現金硬幣一百五十元，足以生損害於吳
    昆學。旋以相同手法，敲破停放在該處，屬李文龍所有之車號Ｌ八─一四一號營
    業小客車左後車窗，入內欲行竊取財物，惟因車內未放置財物，始未得逞。未幾
    ，復以相同手法，敲破停放於該處，屬許有用所有之車號九Ｍ─七五三號營業小
    客車右後車窗，入內竊取許有用所有之現金硬幣一百零五元，足以生損害於許有
    用。嗣經警當場查獲，並扣得手套一副及螺絲起子一把。
二、案經乙○○及丙○○訴由台北縣警察局樹林分局報請台灣板橋地方法院檢察署檢
    察官偵查起訴暨吳昆學、李文龍及許有用訴由台北縣警察局新莊分局報請同署檢
    察官移送併辦。
    理  由
一、被告甲○○於本院審理時未到庭。惟查：右揭事實，分據被告於警訊、檢察官偵
    查中及原審坦承不諱，核與告訴人乙○○、丙○○、吳昆學、李文龍及許有用指
    訴之情節相符，並有台北縣警察局贓物認領保管單三紙在卷為憑。本件事證明確
    ，被告犯行堪以認定。
二、核被告所為，如事實欄（一）竊取丙○○財物部分，係犯刑法第三百二十條第一
    項之竊盜罪及第三百五十四條之毀損罪，如事實欄（一）竊取乙○○財物部分，
    係犯刑法第三百二十條第三項、第一項之竊盜未遂罪及第三百五十四條之毀損罪
    ，如事實欄（二）竊取吳昆學、許有用財物部分，均係犯刑法第三百二十一條第
    一項第三款之攜帶兇器竊盜罪及第三百五十四條之毀損罪，如事實欄（二）竊取
    李文龍財物部分，係犯刑法第三百二十一條第二項、第一項第三款之攜帶兇器竊
    盜未遂罪及第三百五十四條之毀損罪。被告著手於竊盜行為之實行而不遂，為未
    遂犯，應按既遂犯之刑減輕之。其前後多次竊盜犯行及多次毀損犯行，時間均各
    緊接，手段復亦相若，犯罪基本構成要件俱屬相同，顯係分別基於概括之犯意反
    覆為之，應各依連續犯之規定論以一罪（竊盜部分應論以情節較重之加重竊盜罪
    ），並加重其刑。所犯前開二罪間，有方法結果之牽連關係，應依刑法第五十五
    條之規定，從一重之加重竊盜罪處斷。被告所犯如前開事實欄（二）所示之犯行
    ，雖未據起訴，惟與起訴事實有連續犯關係，屬裁判上一罪，基於審判不可分原
    則，本院自應併予審理，附此敘明。
三、原審因予論罪科刑，固非無見。惟查：原審就如前開事實欄（二）之事實，未及
    併予審酌，尚有未洽。檢察官上訴意旨，執此指摘原判決為不當，為有理由，自
    應予撤銷改判。爰審酌被告犯罪之動機、目的、手段、智識程度、犯罪後態度以
    及多次行竊，危害社會治安等一切情狀，量處如主文第二項所示之刑，以示懲儆
    。扣案之手套一付、螺絲起子一把及未扣案之手套一付（不能證明已滅失而不存
    在），被告自承為其所有，且係供犯罪所用之物，併依刑法第三十八條第一項第
    二款之規定諭知沒收。
四、被告經合法傳喚，無正當理由不到庭，爰不待其陳述逕行判決。
據上論斷，應依刑事訴訟法第第三百六十九條第一項前段、第二百九十九條第一項前
段、第三百六十四條、第三百七十一條，刑法第五十六條、第三百二十一條第一項第
三款、第三百五十四條、第五十五條，罰金罰鍰提高標準條例第一條前段，判決如主
文。
本案經檢察官曾忠己到庭執行職務。
中華民國九十年十月三十一日
中      華      民      國     九十     年      十      月    三十一    日
                              台灣高等法院刑事第六庭
                                  審判長法  官  陳  春  秋
                                        法  官  徐  培  元
                                        法  官  高  明  哲
右正本證明與原本無異。
不得上訴。
                                        書記官  李  垂  福
中      華      民      國     九十     年      十      月    三十一    日
附錄本案論罪科刑法條全文
刑法第三百二十一條第一項第三款：
犯竊盜罪而有左列情形之一者，處六月以上五年以下有期徒刑：
三、攜帶兇器而犯之者。
刑法第三百五十四條
毀棄、損壞前二條以外之他人之物或致令不堪用，足以生損害於公眾或他人者，處二
年以下有期徒刑、拘役或五百元以下罰金。


司法院資訊處製作；財團法人民間司法改革基金會備份。
